臺灣板橋地方法院民事判決　　　　　　　95年度訴字第2713號
原　　　告　花蓮中小企業銀行股份有限公司
法定代理人　丙○○
訴訟代理人　丁○○
被　　　告　上田實業股份有限公司
法定代理人　甲○○
　　　　　　乙○○
被　　　告　劉大中遺產管理人甲○○
　　　　　　甲○○
上列當事人間請求返還消費借貸款事件，經本院於民國96年1 月
25日言詞辯論終結，判決如下：
    主  文
被告應連帶給付原告新台幣柒拾陸萬參仟壹佰柒拾玖元，及自民
國九十一年五月六日起至清償日止，其中新台幣參拾捌萬壹仟零
貳拾貳元部分按年息百分十點八八、新台幣參拾捌萬貳仟壹佰伍
拾柒元部分按年息百分之十五計算之利息，並自民國九十一年六
月七日至清償日止，其逾期在六個月內者，按上開利率百分之十
，逾期超過六個月以上者，按上開利率百分之二十計算之違約金
。
訴訟費用由被告連帶負擔。
本判決於原告以新台幣貳拾伍萬伍仟元供擔保後，得假執行。但
被告得以新台幣柒拾陸萬參仟壹佰柒拾玖元預供擔保而免為假執
行。
    事  實
甲、原告方面：
一、聲明：求為判決除假執行擔保金額外，如主文所示。
二、陳述：被告上田實業股份有限公司（下稱上田公司，已於民
    國91年5 月28解散，並選任原法定代理人劉大中為清算人，
    但劉大中早於91年5 月14日死亡，故應以全體董事甲○○、
    乙○○為法定代理人）邀被告劉大中（已死亡，遺產管理人
    為甲○○）、甲○○為連帶保證人，於91年3 月6 日向原告
    借用新台幣（下同）80萬元，約定借款期間至94年3 月6 日
    止，其中40萬元借款利息按年息百分之10.88 計算，另40萬
    元借款利息按年息百分之15計算，並依年金法按月攤還本息
    ，逾期清償在6 個月以內者，按上開利率百分之10，在6 個
    月以上者，按上開利率百分之20計付違約金。詎被告上田公
    司僅繳納至91年5 月5 日止之本息，其餘即未依約履行，屢
    向被告催討，均置之不理，為此提起本件訴訟。
三、證據：提出借款契約、授信約定書、債務明細查詢單、本院
    95年度繼字第1654號裁定、確定證明書、公司變更登記表、
    股東會議紀錄及戶籍謄本等件為證。
乙、被告方面：
一、聲明：請求判決駁回原告之訴及其假執行之聲請，訴訟費用
    由原告負擔。如受不利判決，並願供擔保請准宣告免為假執
    行。
二、陳述：現無力清償。
    理  由
一、本件原告主張之事實，已據其提出借款契約、授信約定書、
    債務明細查詢單、本院95年度繼字第1654號裁定、確定證明
    書、公司變更登記表、股東會議紀錄及戶籍謄本等件為證，
    核屬相符，且被告亦不爭執，自堪信為真實。
二、被告雖辯稱：現無力清償云云，惟仍應負還款責任，所辯尚
    無可取。
三、原告依消費借貸及連帶保證契約請求被告上田公司、被告劉
    大中遺產管理人甲○○（係就劉大中遺產）、被告甲○○連
    帶給付76萬3,179 元，及91年5 月6 日起至清償日止，其中
    38萬1,022 元部分按年息百分10.88 、38萬2,157 元部分按
    年息百分之15計算之利息，並自91年6 月7 日至清償日止，
    其逾期在6 個月內者，按上開利率百分之10，逾期超過6 個
    月以上者，按上開利率百分之20計算之違約金為有理由，應
    予准許。
四、兩造陳明願供擔保，請求宣告假執行及免為假執行，經核均
    無不合，茲分別酌定相當之擔保金額，予以准許。
五、結論：本件原告之訴為有理由，依民事訴訟法第85條第2項
    、第390 條第2 項、第392 條第2 項，判決如主文。
中　　華　　民　　國　　96　　年　　2 　　月　　8 　　日
                  民事第二庭    法　官　連士綱
以上正本係照原本作成
如對本判決上訴，須於判決送達後20日內向本院提出上訴狀
中　　華　　民　　國　　96　　年　　2 　　月　　8 　　日
                                書記官　李宏明
